臺灣臺北地方法院民事裁定               100年度建字第27號
聲  請  人  時宏工程有限公司
法定代理人  葉國璋
訴訟代理人  邱新福律師
相  對  人
即  原  告  神捷工程顧問股份有限公司
法定代理人  林淑芬
訴訟代理人  羅愛玲律師
複代理人    蕭冠中律師
相  對  人
即  被  告  神通電腦股份有限公司
法定代理人  果芸
訴訟代理人  陳菁瑛
            楊宗成
            胡美慧律師
本院審理相對人間請求給付工程款事件，聲請人具狀聲明訴訟參
加，本院裁定如下：
    主  文
訴訟參加之聲請駁回。
參加費用由聲請人負擔。
    理  由
一按就兩造之訴訟有法律上利害關係之第三人，為輔助一造起見
  ，於該訴訟繫屬中，得為參加，民事訴訟法第第58條第1 項定
  有明文。惟當事人對於第三人之參加，得聲請法院駁回，民事
  訴訟法第60條第1 項前段亦有明文。而民事訴訟法第58條第1
  項所稱有法律上利害關係之第三人，係指第三人在私法或公法
  上之法律關係或權利義務，將因其所輔助之當事人受敗訴判決
  有致其直接或間接影響之不利益，倘該當事人獲勝訴判決，即
  可免受不利益之情形而言，且不問其敗訴判決之內容為主文之
  諭示或理由之判斷，祇須其有致該第三人受不利益之影響者，
  均應認其有輔助參加訴訟之利益而涵攝在內，以避免裁判歧異
  及紛爭擴大或顯在化。至僅有道義、感情、經濟、名譽或其他
  事實上之利害關係者，則不與焉，此有最高法院97年度臺抗字
  第414 號判決意旨可參。是得參加訴訟者，必其於訴訟之兩造
  間法律爭議有利害關係，否則，即無參加訴訟之必要，而所謂
  法律上利害關係，係指第三人在私法上之地位，因其所輔助當
  事人一造敗訴，將受直接或間接之不利益而言，如僅有道義、
  情感、經濟上或其他事實上之利害關係，即不應准許。
二聲請意旨略以：聲請人前向原告承包交通部鐵路改建工程局之
  「南港專案臺鐵及高鐵汐止至板橋間隧道中央監控系統工程之
  監控設備及管線工程」中之監控設備及管線工程，對原告有工
  程款債權存在。為原告之債權人，因原告拒不給付，而對原告
  提起訴訟，現由本院以99年度建字第7 號審理中，聲請人並就
  上開債權對原告之財產為假扣押（臺灣士林地方法院99年度司
  執全字第719 號）。嗣於上開執行事件中，聲請就原告對被告
  之工程款債權予以扣押，詎被告竟否認原告對其有前述工程款
  債權存在，故本件訴訟結果關係聲請人對原告請求給付工程款
  之結果，自有法律上利害關係，爰為輔助原告而聲請參加訴訟
  等語。
三經查，本件經本院前民國100 年5 月19日駁回聲請人參加訴訟
  之聲請。聲請人對原告是否有債權存在之爭執，現由本院審理
  中，是聲請人所主張之債權存否，尚屬不明，縱聲請人對原告
  確有得請求之債權存在，亦因契約具有相對性，而與原告及被
  告間之工程承攬契約無涉，聲請人對原告享有債權之法律地位
  ，不因原告於本件受不利之判決而受影響，聲請人至多僅有債
  權實現可能之經濟上利害關係，況依聲請人僅泛言本件訴訟結
  果關係聲請人對原告請求給付工程款之結果，並未具體說明有
  何種法律上利害關係，尚難認其對本件原告之訴訟勝負結果有
  何法律上之利害關係存在。參照前述說明，聲請人聲請參加訴
  訟，自有未合，應予駁回。
四依民事訴訟法第60條第1 項前段、第86條第1 項前段，裁定如
  主文。
中    華    民    國   100    年    8     月     9    日
                  民事第六庭    法  官  邱蓮華
以上正本係照原本作成。
如不服本裁定應於送達後10日內向本院提出抗告狀，並繳納抗告
費新臺幣1,000元。
中    華    民    國   100    年    8     月    9     日
                                書記官  黃曼琳